臺灣彰化地方法院刑事判決　　　　　　　94年度訴字第1928號
公　訴　人　臺灣彰化地方法院檢察署檢察官
被　　　告　甲○○
　　　　　　　　　　（另案羈押於臺灣彰化看守所）
上列被告因違反毒品危害防制條例案件，經檢察官提起公訴（94
年度毒偵字第5008號），被告於本院準備程序中就被訴事實為有
罪之陳述，經本院合議庭裁定改依簡式審判程序審理，判決如下
：
    主  文
甲○○連續施用第一級毒品，累犯，處有期徒刑壹年玖月，扣案
之注射針筒支均沒收。
    事  實
一、甲○○前因違反肅清煙毒條例及麻醉藥品管理條例案件，經
    本院以86年度訴字第134 號判決分別判處有期徒刑3 年4 月
    、8 月，應執行有期徒刑3 年8 月確定；又因竊盜案件，經
    本院以86年度簡字第132 號判決判處有期徒刑6 月確定；再
    因妨害兵役案件，經本院以87年度彰簡字第332 號判決判處
    拘役20日；上開三罪經接續執行，於民國89年7 月26日縮短
    刑期假釋出監付保護管束；假釋期內再因施用第一、二級毒
    品案件，經裁定送觀察、勒戒後，認有繼續施用毒品傾向，
    由臺灣彰化地方法院檢察署檢察官提起公訴並聲請強制戒治
    ，經本院以90年度訴字第367 號判決分別判處有期徒刑1 年
    2 月及8 月，應執行刑有期徒刑1 年9 月確定，上開假釋並
    經撤銷，而與有期徒刑1 年8 月4 日之殘刑接續執行，甫於
    93年7 月6 日縮短刑期假釋出監付保護管束，並於93年8 月
    13日保護管束期滿未經撤銷假釋，視為執行完畢，而強制戒
    治部分則經本院以89年度毒聲字第5436號裁定令入戒治處所
    強制戒治，已於90年5 月8 日停止戒治出所付保護管束，並
    於90年11月8 日（起訴書誤載為90年11月22日）保護管束期
    滿未經撤銷停止戒治，視為執行完畢釋放；再因施用第一、
    二級毒品案件，於94年8 月3 日經臺灣高等法院臺中分院以
    94 年 度上訴字第1295號判決分別判處有期徒刑1 年7 月、
    11月，應執行有期徒刑2 年3 月，並均已確定（尚未執行）
    。猶不思悔改，於前揭強制戒治執行完畢釋放後5 年內，復
    基於施用第一級毒品海洛因之概括犯意，自94年8 月19日下
    午3 時許起，至94年9 月20日某時許止，在其位於彰化縣芬
    園鄉○○村○○路145 巷15號之住所，以將海洛因加水混合
    後以針筒注射體內之方式，連續施用第一級毒品海洛因多次
    ，頻率約每天或每2 、3 天施用1 次。嗣於94年8 月23日上
    午8 時20分許，在彰化縣芬園鄉○○村○○路○ 段727 巷巷
    口為警查獲，並扣得其所有，供其施用第一級毒品海洛因犯
    罪所用之注射針筒3 支；及於本院審理中供出上情。
二、案經彰化縣警察局彰化分局報告臺灣彰化地方法院檢察署檢
    察官偵查起訴。
    理  由
一、被告甲○○於準備程序中，先就前揭犯罪事實為有罪之陳述
    ，且所犯係死刑、無期徒刑、最輕本刑為3 年以上有期徒刑
    以外之罪，經本院合議庭依刑事訴訟法第273 條之1 第1 項
    之規定，裁定由法官一人獨任進行簡式審判程序，合先敘明
    。
二、前揭犯罪事實，業據被告於本院審理中坦承不諱，且被告於
    前揭時地獲案後，經採其尿液送驗之結果，呈嗎啡陽性反應
    （按一般施用海洛因者會在其體內代謝為嗎啡成分殘留，並
    經由尿液排出），有彰化縣警察局彰化分局委託檢驗尿液代
    號與真實姓名對照認證單、彰化縣衛生局94年9 月5 日煙檢
    字第943736號煙毒尿液檢驗成績書各1 份附卷可稽，並有注
    射針筒3 支扣案可佐，再參以施用第一級毒品海洛因具成癮
    性，在生理上或心理上都會對海洛因產生強烈的需求與依賴
    ，一旦停用，會有發汗、流淚、緊張、無法入睡、出現劇烈
    嘔吐、發冷、血壓升高等禁斷症狀等情，足徵被告自白與事
    實相符，堪予採信。而被告前因施用毒品案件，經本院裁定
    送觀察、勒戒後，認有繼續施用毒品傾向，再經本院以89年
    度毒聲字第5436號裁定令入戒治處所強制戒治，已於90 年5
    月8 日停止戒治出所付保護管束，並於90年11月8 日保護管
    束期滿未經撤銷停止戒治，視為執行完畢釋放，有臺灣高等
    法院被告前案紀錄表1 份在卷可參，被告於前揭強制戒治執
    行完畢釋放後5 年內，再犯施用毒品犯行，亦堪認定。本案
    事證已臻明確，被告施用第一級毒品海洛因之犯行堪予認定
    ，應依法論科。
三、核被告所為，係犯毒品危害防制條例第10條第1 項之施用第
    一級毒品罪。其為供己施用而於施用前持有海洛因之低度行
    為，為其施用之高度行為所吸收，不另論罪。又被告先後多
    次施用第一級毒品犯行，時間緊接，所犯為構成要件相同之
    罪名，顯係基於概括犯意反覆為之，應依連續犯之規定，論
    以一罪，並依法加重其刑。被告前開犯罪事實中，除於94年
    8 月19日下午3 時許及同年月20日下午7 時許，連續施用海
    洛因2 次之犯行，經檢察官提起公訴外，其餘部分之犯行雖
    未據檢察官提起公訴，惟該部分犯行與檢察官起訴經本院論
    罪部分有連續犯裁判上一罪之關係，自為起訴效力所及，應
    由本院併予審理，附此敘明。又查被告曾因違反肅清煙毒條
    例及麻醉藥品管理條例案件，經本院判處有期徒刑3 年4 月
    、8 月，應執行有期徒刑3 年8 月確定；又因竊盜案件，經
    本院判處有期徒刑6 月確定；再因妨害兵役案件，經本院判
    處拘役20日；上開三罪經接續執行，於89年7 月26日縮短刑
    期假釋出監付保護管束；假釋期內再因施用第一、二級毒品
    案件，經本院分別判處有期徒刑1 年2 月及8 月，應執行刑
    有期徒刑1 年9 月確定，上開假釋並經撤銷，而與有期徒刑
    1 年8 月4 日之殘刑接續執行，甫於93 年7月6 日縮短刑期
    假釋出監付保護管束，並於93年8 月13 日 保護管束期滿未
    經撤銷假釋，視為執行完畢，有臺灣高等法院被告前案紀錄
    表乙紙附卷可憑，其受此有期徒刑執行完畢後，5 年以內再
    犯有期徒刑以上之罪，為累犯，應依法遞予加重其刑。爰審
    酌被告前因施用毒品案件，三次經法院判刑確定，其中最後
    一次甫於94年8 月3 日宣判，仍不知戒除毒癮，足見其自制
    能力尚有未足，有接受相當期間監禁教化之必要，以促其及
    早矯正吸毒惡習；惟念及被告犯罪之動機、目的係因施用毒
    品之習性難以戒除，其犯罪手段僅係戕害自己之身心、施用
    毒品次數、時間及犯罪後坦承犯行之態度等一切情狀，量處
    如主文所示之刑，以示懲儆。扣案之注射針筒3 支，均為被
    告所有，且係供其施用第一級毒品犯罪所用之物，業據被告
    於本院審理時供明在卷，爰均依刑法第38條第1 項第2 款之
    規定宣告沒收之。
據上論斷，應依刑事訴訟法第273 條之1 第1 項、第299 條第1
項前段，毒品危害防制條例第10條第1 項，刑法第11條前段、第
56條、第47條、第38條第1 項第2 款，判決如主文。
本案經檢察官鮑慧忠到庭執行職務。
中　　華　　民　　國　　94　　年　　11　　月　　18　　日
　　　　　　　　　刑事第一庭  法　官　吳永梁
以上正本證明與原本無異。
如不服本判決，應於判決送達後10日內向本院提出上訴狀 (須附
繕本)。
中　　華　　民　　國　　94　　年　　11　　月　　21　　日
                              書記官  陳美敏
附錄論罪科刑法條全文：
毒品危害防制條例第10條
施用第一級毒品者，處六月以上五年以下有期徒刑。
施用第二級毒品者，處三年以下有期徒刑。
